# 请教陈版，施工企业新收入准则下的收入确认问题

提问人：shhhua 时间：2019-05-28 09:41:06
陈版，你好。
这两天看收入准则，据说原建造合同准则已并入新收入准则。自我理解建造合同准则运用的前提是对整个工程都能有效控制，比如预计总成本的测算工作到位，施工过程中实际成本的归集比较准确（比如实际已发生，但未取得发票；如仓库虽已出库，但是实际未上工程实体）。如果这方面的工作做得不是很完善。用起来比较困难的话。
是不是直接按照新收入准则中关于实际工作量的控制权转移部分来确认收入。实务中可能就是向对方开出多少金额的发票，施工方就认为是向甲方转移多少量的控制权工作量。通俗说，就是开票多少确认多少的收入金额。（一般来说，甲方通知施工方开票的前提是，甲方已就已完成工作量向施工方做出了确认）
同时对应的合同成本以实际发生数计入营业成本。
原建造合同准则中指出，
建造合同的结果能够可靠估计的，应当根据完工百分比法确认合同收入和合同费用；
建造合同的结果不能可靠估计的，应当分别下列情况处理：
（一）合同成本能够收回的，合同收入根据能够收回的实际合同成本予以确认，合同成本在其发生的当期确认为合同费用。
（二）合同成本不可能收回的，在发生时立即确认为合同费用，不确认合同收入。
所以，
当期营业收入 = 当期已转移控制权工作量 = 当期开票金额。
当期营业成本 = 当期实际发生金额（预计合同成本可以全部收回）
这样做可行吗？谢谢。

回答人：chenyiwei
不能滥用 “实际工作量的控制权转移部分”，并且这也不是新准则下确认此类收入的正常做法。新准则下仍强调按照投入法或者产出法计量履约进度，开票进度并不是衡量履约进度的恰当依据。

提问人：shhhua 时间：2019-05-28 19:57:24
考虑这个方法目的并非滥用控制权转移，而是根据当前企业的实际情况（在估算预计总成本时，没有相应的部门与人员可以恰当的完成）。收入准则应有指南有下列表述。还是有疑惑，谢谢！
① 产出法。产出法是根据已转移给客户的商品对于客户的价值确定履约进度的方法，通常可采用实际测量的完工进度、评估已实现的结果、已达到的里程碑、时间进度、已完工或交付的产品等产出指标确定履约进度。企业在评估是否采用产出法确定履约进度时，应当考虑具体的事实和情况，并选择能够如实反映企业履约进度和向客户转移商品控制权的产出指标。当选择的产出指标无法计量控制权已转移给客户的商品时，不应采用产出法。例如，当处于生产过程中的在产品在其完工或交付前已属于客户时，如果该在产品对本合同或财务报表具有重要性，则在确定履约进度时不应使用已完工或已交付的产品作为产出指标，这是因为处于生产过程中的在产品的控制权也已经转移给了客户，而这些在产品并没有包括在产出指标的计量中，因此该指标并未如实反映已向客户转移商品的进度。又如，如果企业在合同约定的各个里程碑之间向客户转移了重大的商品的控制权，则很可能表明基于已达到的里程碑确定履约进度的方法是不恰当的。实务中，为便于操作，当企业向客户开具发票的对价金额与向客户转让增量商品价值直接相一致时，如企业按照固定的费率以及发生的工时向客户开具账单，企业直接按照发票对价金额确认收入也是一种恰当的产出法。

回答人：chenyiwei
前提是 “企业向客户开具发票的对价金额与向客户转让增量商品价值直接相一致”，但本案例实际并非如此。